【裁判字號】    92,聲,1370
【裁判日期】    921030
【裁判案由】    發還擔保金
【裁判全文】
臺灣板橋地方法院民事裁定  九十二年聲字第一三七○號
    聲  請  人    臺灣土地銀行股份有限公司
    即  債權人
    法定代理人    丙○○
    代  理  人    戊○○
                  丁○○
    相  對  人    楓林食品有限公司
    即  債務人            設臺.
    兼      右    甲○○  住臺.
    法定代理人
    相  對  人    乙○○  住同.
    即  債務人
右當事人間聲請發還擔保金事件，本院裁定如左：
    主      文
聲請駁回。
聲請程序費用由聲請人負擔。
    理      由
一、本件聲請人聲請返還本院九十年度存字第五一五號提存事件內之擔保物中央政府
    建設公債八十六年度甲類第三期債票面額新台幣（下同）十萬元券六張（號碼：
    八六Ｄ一二一七Ｂ～八六Ｄ一二二二Ｂ），均附息票第四至七期。其陳述略稱：
    聲請人與相對人間假扣押事件，前遵本院九十年度裁全金字第七五二號民事裁定
    提存上開擔保物而聲請對相對人之財產為假扣押執行在案。茲該假扣押之裁定，
    業經聲請人之撤銷，並以存證信函定廿日以上之期間催告相對人行使權利，相對
    人逾期未行使權利，為此，請求裁定返還擔保金等語，並提出本院九十年度裁全
    字第七五二號民事裁定、九十年度存字第五一五號提存書、九十年度訴字第九三
    二號民事判決書、存證信函暨退回信封等影本各一件、本院九十二年度全聲字第
    二三號撤銷假扣押裁定暨確定證明書正本一件為證。
二、按擔保提存之提存人，其假扣押、假處分所保全之請求，其本案訴訟已獲全部勝
    訴判決或依督促程序之支付命令確定者，得聲請該管法院提存所返還提存物，提
    存法第十六條第一項第一款定有明文。
三、經查：本件聲請人聲請返還本院九十年度存字第五一五號提存事件之擔保物，惟
    查其與相對人間九十年度裁全金字第七五二號假扣押事件，主張相對人楓林食品
    有限公司（下稱楓林公司）於八十九年七月五日，邀其餘相對人為連帶保證人，
    向聲請人借款一百七十五萬元，約定至九十年七月五日止，分十二期清償本金及
    利息，利息按年息百分之八點二四計算，惟相對人自九十年一月五日起即未依約
    償付本息，尚欠本金一百七十五萬元及自九十年一月五日起至清償日止之利息暨
    為約金等語，聲請以中央政府建設公債八十六年度甲類第三期債票供擔保後，就
    相對人所有財產在一百八十萬元之範圍內，予以假扣押，並經本院裁定准許在案
    。嗣聲請人假扣押之本案債權業經其提起本案請求全部勝訴確定在案，有聲請人
    提出本院九十年度訴字第九三二號民事判決暨確定證明書影本各一件在卷可按，
    復經本院依職權調閱前開卷宗查明屬實，聲請人假扣押所保全之請求，其本案訴
    訟既已獲全部勝訴判決確定，揆諸前開說明，即得逕行向本院提存所請求返還提
    存物，其聲請本院裁定准予返還前開擔保提存物，核屬無據，應予駁回。
四、綜上所述，本件聲請人之聲請於法尚有未合，不能准許。
五、依民事訴訟法第九十五條、第七十八條，裁定如主文。
中      華      民      國    九十二    年      十      月     三十     日
                            臺灣板橋地方法院民事第一庭
    ~B法      官  周舒雁
右為正本係照原本作成。
如對本裁定抗告須於裁定送達後十日內向本院提出抗告狀。
中      華      民      國    九十二    年      十      月     三十     日
    ~B法院書記官  張坤校


司法院資訊處製作；財團法人民間司法改革基金會備份。
